---
title: "SPE Bayes Factor Analysis — Raw Data"
subtitle: "Self-Matching Task: Sequential BF10 with BayesFactor"
author: "AI Assistant"
date: "2026-06-05"
output:
  html_document:
    toc: true
    toc_float: true
    code_folding: show
---

```{r setup, include=FALSE}
knitr::opts_chunk$set(echo = TRUE, warning = FALSE, message = FALSE)

if (!requireNamespace('pacman', quietly = TRUE)) {
  install.packages('pacman')
}
pacman::p_load(
  tidyverse,      # data wrangling
  BayesFactor,    # BF computation
  bruceR,         # import/export helpers
  ggplot2,        # visualization
  cowplot,        # plot combining
  scales          # axis formatting
)
options(scipen = 999)
```

# 1. 实验背景与按键映射

## 1.1 实验设计

本研究采用 **Self-Matching Task** (Sui et al., 2012) 范式：

- 被试在联结阶段学习形状（圆形 / 正方形）与身份标签（自我 / 生人）的配对关系
- 匹配阶段中，屏幕上方呈现形状，下方呈现标签文字
- 被试判断形状-标签配对是否与学习的一致：**匹配按某键，不匹配按另一个键**

## 1.2 按键映射（`getPairingRules`）

按键分配采用 `mod(subjectID, 4)` 完全交叉平衡：

| mod(subjectID,4) | square-self | square-stranger | circle-self | circle-stranger |
|:---:|:---:|:---:|:---:|:---:|
| 0 (4的倍数) | **f** | j | j | **f** |
| 1 (4k+1) | j | **f** | **f** | j |
| 2 (其他偶数) | j | **f** | **f** | j |
| 3 (4k+3) | **f** | j | j | **f** |

## 1.3 匹配/不匹配关系（`correctPairs`）

| mod(subjectID, 2) | 匹配规则 | Matching-self | Matching-stranger |
|:---:|:---|:---|:---|
| 0 (偶数) | correctPairs_0 | square + self | circle + stranger |
| 1 (奇数) | correctPairs_1 | circle + self | square + stranger |

> **本分析仅使用 Matching 试次**，在匹配条件下对比 self vs stranger 标签的表现差异，即自我优势效应 (SPE)。

# 2. 数据加载与预处理

```{r load-data}
# ============================================================
# 读取所有原始数据文件
# ============================================================
raw_dir <- "../../2_Data/Real_Data/UnExtact/raw"
csv_files <- list.files(raw_dir, pattern = "EXP_data_group.*\\.csv$", full.names = TRUE)
cat(sprintf("Found %d raw data files\n", length(csv_files)))

# 合并所有文件
df_raw <- map_dfr(csv_files, ~ read_csv(.x, show_col_types = FALSE, na = c("NA", "")))
cat(sprintf("Total trials loaded: %d\n", nrow(df_raw)))
cat(sprintf("Unique subjects: %d (groupID × subjectID pairs)\n",
            df_raw %>% distinct(groupID, subjectID) %>% nrow()))
```

```{r preprocess}
# ============================================================
# 数据预处理
# ============================================================

# 1. 只保留 formal 阶段
df <- df_raw %>% filter(stage == "formal")
cat(sprintf("Formal trials: %d\n", nrow(df)))

# 2. 识别 Matching 试次
#    mod(subjectID, 2) == 0: matching = (square & self) | (circle & stranger)
#    mod(subjectID, 2) == 1: matching = (square & stranger) | (circle & self)
df <- df %>%
  mutate(
    is_matching = case_when(
      subjectID %% 2 == 0 ~ (Shape == "square"  & Label == "self")     | (Shape == "circle"   & Label == "stranger"),
      subjectID %% 2 == 1 ~ (Shape == "square"  & Label == "stranger") | (Shape == "circle"   & Label == "self"),
      TRUE ~ FALSE
    )
  )

cat(sprintf("Matching trials: %d / %d (%.1f%%)\n",
            sum(df$is_matching), nrow(df), 100 * mean(df$is_matching)))

# 3. 只保留 Matching 试次
df_match <- df %>% filter(is_matching)

# 4. 创建唯一被试ID
df_match <- df_match %>%
  mutate(subj_unique = paste0("G", groupID, "_S", subjectID))

# 5. 处理 Correct 列：NA 视为 omission (标记为 0 正确)
df_match <- df_match %>%
  mutate(
    Correct = if_else(is.na(Correct), 0L, as.integer(Correct)),
    is_omission = is.na(RT) | RT > (T + W + 0.5)  # omission: 无反应或RT超过T+W+预留
  )
```

```{r data-summary}
# ============================================================
# 数据概览
# ============================================================
cat("\n===== Trial-level summary =====\n")

# 每组被试数和总试次数
df_match %>%
  group_by(groupID) %>%
  summarise(
    n_subjects = n_distinct(subjectID),
    n_trials   = n(),
    omission_pct = mean(is_omission) * 100,
    acc_mean   = mean(Correct, na.rm = TRUE),
    rt_mean    = mean(RT[Correct == 1 & !is_omission], na.rm = TRUE),
    .groups = "drop"
  ) %>%
  print(n = 20)

cat(sprintf("\nTotal matching trials: %d\n", nrow(df_match)))
cat(sprintf("Total unique subjects: %d\n", n_distinct(df_match$subj_unique)))
```

# 3. 被试级聚合

```{r aggregate-subject}
# ============================================================
# 聚合到被试级别：每个被试在 self / stranger 条件下的表现
# ============================================================
df_subj <- df_match %>%
  group_by(groupID, subjectID, subj_unique, P, T, W, Label) %>%
  summarise(
    n_trials       = n(),
    n_correct      = sum(Correct == 1, na.rm = TRUE),
    n_omission     = sum(is_omission, na.rm = TRUE),
    acc            = mean(Correct, na.rm = TRUE),
    rt_mean        = mean(RT[Correct == 1 & !is_omission], na.rm = TRUE),
    rt_sd          = sd(RT[Correct == 1 & !is_omission], na.rm = TRUE),
    .groups = "drop"
  )

# 转换为宽格式：每个被试一行，self / stranger 各一列
df_wide <- df_subj %>%
  select(groupID, subjectID, subj_unique, P, T, W, Label, acc, rt_mean) %>%
  pivot_wider(
    id_cols     = c(groupID, subjectID, subj_unique, P, T, W),
    names_from  = Label,
    values_from = c(acc, rt_mean),
    names_glue  = "{Label}_{.value}"
  ) %>%
  mutate(
    SPE_acc = self_acc - stranger_acc,
    SPE_rt  = self_rt_mean - stranger_rt_mean   # negative = self faster
  )

cat(sprintf("Subjects after aggregation: %d\n", nrow(df_wide)))
cat(sprintf("\nSPE_acc: M = %.4f, SD = %.4f\n", mean(df_wide$SPE_acc), sd(df_wide$SPE_acc)))
cat(sprintf("SPE_rt (ms): M = %.1f, SD = %.1f\n",
            mean(df_wide$SPE_rt, na.rm = TRUE) * 1000, sd(df_wide$SPE_rt, na.rm = TRUE) * 1000))
```

# 4. 贝叶斯因子计算

> **研究假设 H₁**：任务中存在自我优势效应（SPE > 0 for accuracy, SPE < 0 for RT）
>
> **停止规则**：当 BF₁₀ ≥ 10 或 BF₁₀ ≤ 0.1 时停止；若达最大样本（每组70人）仍未达标则停止。

```{r bf-main}
# ============================================================
# 核心 BF 计算：配对 t 检验 (self vs stranger)
# ============================================================

# 4.1 正确率 SPE
bf_acc <- ttestBF(
  x      = df_wide$self_acc,
  y      = df_wide$stranger_acc,
  paired = TRUE,
  rscale = "medium"   # default r = sqrt(2)/2
)

# 4.2 反应时 SPE（仅限有配对数据的被试）
df_rt <- df_wide %>% filter(!is.na(SPE_rt))
bf_rt <- ttestBF(
  x      = df_rt$self_rt_mean,
  y      = df_rt$stranger_rt_mean,
  paired = TRUE,
  rscale = "medium"
)

cat("\n===== 贝叶斯因子 (全体被试) =====\n")
cat(sprintf("\n正确率 SPE (N=%d):\n", nrow(df_wide)))
print(bf_acc)
cat(sprintf("\n反应时 SPE (N=%d):\n", nrow(df_rt)))
print(bf_rt)

# 提取 BF10 值
bf10_acc <- extractBF(bf_acc)$bf
bf10_rt  <- extractBF(bf_rt)$bf
```

```{r bf-robustness}
# ============================================================
# 先验稳健性：不同 rscale 下的 BF
# ============================================================
r_scales <- c("medium" = sqrt(2)/2, "wide" = 1, "ultrawide" = sqrt(2))
bf_robust <- map_dfr(names(r_scales), function(nm) {
  bf_a <- extractBF(ttestBF(df_wide$self_acc, df_wide$stranger_acc,
                             paired = TRUE, rscale = r_scales[nm]))$bf
  bf_r <- extractBF(ttestBF(df_rt$self_rt_mean, df_rt$stranger_rt_mean,
                             paired = TRUE, rscale = r_scales[nm]))$bf
  data.frame(rscale = nm, r_value = r_scales[nm], BF10_acc = bf_a, BF10_rt = bf_r)
})

cat("\n===== 先验稳健性检查 =====\n")
print(bf_robust)
```

# 5. 序贯分析：模拟逐步增加被试

```{r sequential}
# ============================================================
# 序贯 BF 模拟：模拟逐步增加被试时 BF 的累积变化
# 研究假设：self > stranger (正确率) 且 self < stranger (RT)
# ============================================================

# 按组随机排列被试（模拟实际收数据顺序）
set.seed(42)
df_seq <- df_wide %>% slice_sample(n = nrow(df_wide))

seq_results <- map_dfr(10:nrow(df_seq), function(i) {
  sub <- df_seq[1:i, ]

  # 正确率
  bf_acc_i <- tryCatch({
    extractBF(ttestBF(sub$self_acc, sub$stranger_acc, paired = TRUE))$bf
  }, error = function(e) NA_real_)

  # 反应时
  sub_rt <- sub %>% filter(!is.na(SPE_rt))
  bf_rt_i <- tryCatch({
    extractBF(ttestBF(sub_rt$self_rt_mean, sub_rt$stranger_rt_mean, paired = TRUE))$bf
  }, error = function(e) NA_real_)

  data.frame(
    n = i,
    BF10_acc = bf_acc_i,
    BF10_rt  = bf_rt_i,
    mean_SPE_acc = mean(sub$SPE_acc),
    mean_SPE_rt  = mean(sub$SPE_rt, na.rm = TRUE)
  )
})

# 找到 BF 首次达到阈值的被试数
threshold_reached <- function(bf_vec, threshold) {
  idx <- which(bf_vec >= threshold)
  if (length(idx) == 0) return(NA_integer_)
  return(seq_results$n[idx[1]])
}

n_acc_10 <- threshold_reached(seq_results$BF10_acc, 10)
n_rt_10  <- threshold_reached(seq_results$BF10_rt, 10)
n_acc_01 <- threshold_reached(1 / seq_results$BF10_acc, 10)  # BF01 >= 10
n_rt_01  <- threshold_reached(1 / seq_results$BF10_rt, 10)

cat("\n===== 序贯分析结果 =====\n")
cat(sprintf("BF10_acc >= 10 first at N = %s\n", ifelse(is.na(n_acc_10), "never", n_acc_10)))
cat(sprintf("BF10_rt  >= 10 first at N = %s\n", ifelse(is.na(n_rt_10), "never", n_rt_10)))
cat(sprintf("BF01_acc >= 10 first at N = %s\n", ifelse(is.na(n_acc_01), "never", n_acc_01)))
cat(sprintf("BF01_rt  >= 10 first at N = %s\n", ifelse(is.na(n_rt_01), "never", n_rt_01)))
```

```{r sequential-fig, fig.width=12, fig.height=5}
# ============================================================
# 序贯 BF 图
# ============================================================
p1 <- ggplot(seq_results, aes(x = n)) +
  geom_hline(yintercept = 1,  linetype = "dashed", color = "gray50") +
  geom_hline(yintercept = 10, linetype = "dotted", color = "darkgreen") +
  geom_hline(yintercept = 1/10, linetype = "dotted", color = "darkred") +
  geom_line(aes(y = BF10_acc), color = "steelblue", linewidth = 1.2) +
  geom_point(aes(y = BF10_acc), color = "steelblue", size = 1.5) +
  scale_y_log10(
    breaks = c(0.01, 0.1, 1, 10, 100),
    labels = c("0.01\n(H0)", "0.1", "1\n(equivocal)", "10", "100\n(H1)")
  ) +
  labs(
    title  = "Sequential BF10 — Accuracy (self vs stranger)",
    x      = "Cumulative number of subjects",
    y      = "BF10 (log scale)"
  ) +
  theme_minimal(base_size = 12)

p2 <- ggplot(seq_results, aes(x = n)) +
  geom_hline(yintercept = 1,  linetype = "dashed", color = "gray50") +
  geom_hline(yintercept = 10, linetype = "dotted", color = "darkgreen") +
  geom_hline(yintercept = 1/10, linetype = "dotted", color = "darkred") +
  geom_line(aes(y = BF10_rt), color = "firebrick", linewidth = 1.2) +
  geom_point(aes(y = BF10_rt), color = "firebrick", size = 1.5) +
  scale_y_log10(
    breaks = c(0.01, 0.1, 1, 10, 100),
    labels = c("0.01\n(H0)", "0.1", "1\n(equivocal)", "10", "100\n(H1)")
  ) +
  labs(
    title  = "Sequential BF10 — RT (self vs stranger)",
    x      = "Cumulative number of subjects",
    y      = "BF10 (log scale)"
  ) +
  theme_minimal(base_size = 12)

cowplot::plot_grid(p1, p2, ncol = 2)
```

# 6. 分组分析：各组 SPE 的 BF

```{r bf-by-group}
# ============================================================
# 每组内部的 BF
# ============================================================
cat("\n===== 各组 BF10 =====\n")
group_bf <- df_wide %>%
  group_by(groupID, P, T, W) %>%
  summarise(
    n = n(),
    mean_SPE_acc = mean(SPE_acc),
    mean_SPE_rt  = mean(SPE_rt, na.rm = TRUE),
    bf10_acc = tryCatch(
      extractBF(ttestBF(self_acc, stranger_acc, paired = TRUE))$bf,
      error = function(e) NA_real_
    ),
    bf10_rt  = tryCatch(
      extractBF(ttestBF(self_rt_mean, stranger_rt_mean, paired = TRUE))$bf,
      error = function(e) NA_real_
    ),
    .groups = "drop"
  )

print(group_bf %>% select(-P, -T, -W), n = 20)
```

```{r bf-by-group-fig, fig.width=10, fig.height=5}
# 各组 BF 可视化
group_bf_long <- group_bf %>%
  pivot_longer(cols = c(bf10_acc, bf10_rt), names_to = "measure", values_to = "BF10") %>%
  mutate(
    measure = recode(measure, bf10_acc = "Accuracy", bf10_rt = "RT"),
    group_label = paste0("G", groupID, "\n(P=", P, ",T=", T*1000, ",W=", W*1000, ")")
  )

ggplot(group_bf_long, aes(x = group_label, y = BF10, fill = measure)) +
  geom_col(position = position_dodge(width = 0.7), width = 0.6, color = "black", linewidth = 0.3) +
  geom_hline(yintercept = 1,  linetype = "dashed", color = "gray50") +
  geom_hline(yintercept = 10, linetype = "dotted", color = "darkgreen") +
  geom_hline(yintercept = 1/10, linetype = "dotted", color = "darkred") +
  scale_y_log10() +
  scale_fill_manual(values = c("Accuracy" = "steelblue", "RT" = "firebrick")) +
  labs(
    title = "Bayes Factor by Group",
    x = "Group (P=practice, T=stimulus ms, W=window ms)",
    y = "BF10 (log scale)",
    fill = "Measure"
  ) +
  theme_minimal(base_size = 12) +
  theme(axis.text.x = element_text(size = 8))
```

# 7. 可视化：SPE 总览

```{r spe-overview-fig, fig.width=12, fig.height=6}
# ============================================================
# SPE 概览图
# ============================================================
p_acc <- df_wide %>%
  mutate(group_label = factor(
    paste0("G", groupID), levels = paste0("G", sort(unique(groupID)))
  )) %>%
  ggplot(aes(x = group_label, y = SPE_acc)) +
  geom_hline(yintercept = 0, linetype = "dashed", color = "gray50") +
  geom_boxplot(aes(fill = group_label), alpha = 0.6, outlier.size = 1) +
  stat_summary(fun = mean, geom = "point", shape = 18, size = 3, color = "red") +
  labs(title = "SPE — Accuracy (self - stranger)", x = "Group", y = "SPE (accuracy diff)") +
  theme_minimal(base_size = 12) +
  theme(legend.position = "none")

p_rt <- df_wide %>%
  mutate(group_label = factor(
    paste0("G", groupID), levels = paste0("G", sort(unique(groupID)))
  )) %>%
  ggplot(aes(x = group_label, y = SPE_rt * 1000)) +
  geom_hline(yintercept = 0, linetype = "dashed", color = "gray50") +
  geom_boxplot(aes(fill = group_label), alpha = 0.6, outlier.size = 1) +
  stat_summary(fun = mean, geom = "point", shape = 18, size = 3, color = "red") +
  labs(
    title = "SPE — RT (self - stranger, ms)",
    x = "Group",
    y = "SPE (RT diff, ms, negative = self faster)"
  ) +
  theme_minimal(base_size = 12) +
  theme(legend.position = "none")

cowplot::plot_grid(p_acc, p_rt, ncol = 2)
```

# 8. 结果汇总

```{r summary-table}
# ============================================================
# 最终结果汇总
# ============================================================
final_summary <- data.frame(
  Metric = c(
    "总被试数",
    "Matching 试次总数",
    "SPE_acc 均值 ± SD",
    "SPE_rt 均值 ± SD (ms)",
    "BF10_acc (medium prior)",
    "BF10_rt (medium prior)",
    "BF10_acc >= 10 所需 N",
    "BF10_rt >= 10 所需 N",
    "BF01_acc >= 10 所需 N",
    "BF01_rt >= 10 所需 N"
  ),
  Value = c(
    nrow(df_wide),
    nrow(df_match),
    sprintf("%.4f ± %.4f", mean(df_wide$SPE_acc), sd(df_wide$SPE_acc)),
    sprintf("%.1f ± %.1f", mean(df_wide$SPE_rt, na.rm = TRUE) * 1000,
            sd(df_wide$SPE_rt, na.rm = TRUE) * 1000),
    sprintf("%.2f", bf10_acc),
    sprintf("%.2f", bf10_rt),
    ifelse(is.na(n_acc_10), "未达到", as.character(n_acc_10)),
    ifelse(is.na(n_rt_10), "未达到", as.character(n_rt_10)),
    ifelse(is.na(n_acc_01), "未达到", as.character(n_acc_01)),
    ifelse(is.na(n_rt_01), "未达到", as.character(n_rt_01))
  )
)

knitr::kable(final_summary, caption = "SPE Bayes Factor Analysis Summary")
```

## 解读

```{r interpretation}
cat(sprintf(
  "\n===== 最终判断 =====\n\n",
  "根据 Jeffreys (1961) 分类标准：\n",
  "  BF10 > 100     → Decisive evidence for H1\n",
  "  BF10 30–100    → Very strong evidence for H1\n",
  "  BF10 10–30     → Strong evidence for H1\n",
  "  BF10 3–10      → Substantial evidence for H1\n",
  "  BF10 1–3       → Anecdotal evidence for H1\n",
  "  BF10 1/3–1     → Anecdotal evidence for H0\n",
  "  BF10 1/10–1/3  → Substantial evidence for H0\n",
  "  BF10 1/30–1/10 → Strong evidence for H0\n",
  "  BF10 1/100–1/30 → Very strong evidence for H0\n",
  "  BF10 < 1/100   → Decisive evidence for H0\n\n"
))

cat(sprintf("当前正确率 BF10 = %.2f\n", bf10_acc))
cat(sprintf("当前反应时 BF10 = %.2f\n", bf10_rt))

if (bf10_acc >= 10) {
  cat("→ 正确率: 有 STRONG 证据支持自我优势效应 (SPE) 的存在。\n")
} else if (bf10_acc >= 3) {
  cat("→ 正确率: 有 SUBSTANTIAL 证据支持自我优势效应 (SPE) 的存在。\n")
} else if (bf10_acc >= 1) {
  cat("→ 正确率: 仅有 ANECDOTAL 证据支持 SPE。\n")
} else if (bf10_acc >= 1/3) {
  cat("→ 正确率: 仅有 ANECDOTAL 证据支持零假设。\n")
} else if (bf10_acc >= 1/10) {
  cat("→ 正确率: 有 SUBSTANTIAL 证据支持零假设 (无SPE)。\n")
} else {
  cat("→ 正确率: 有 STRONG 证据支持零假设 (无SPE)。\n")
}

if (bf10_rt >= 10) {
  cat("→ 反应时: 有 STRONG 证据支持自我优势效应 (SPE) 的存在。\n")
} else if (bf10_rt >= 3) {
  cat("→ 反应时: 有 SUBSTANTIAL 证据支持自我优势效应 (SPE) 的存在。\n")
} else if (bf10_rt >= 1) {
  cat("→ 反应时: 仅有 ANECDOTAL 证据支持 SPE。\n")
} else if (bf10_rt >= 1/3) {
  cat("→ 反应时: 仅有 ANECDOTAL 证据支持零假设。\n")
} else if (bf10_rt >= 1/10) {
  cat("→ 反应时: 有 SUBSTANTIAL 证据支持零假设 (无SPE)。\n")
} else {
  cat("→ 反应时: 有 STRONG 证据支持零假设 (无SPE)。\n")
}
```
