---
title: "8 Conditions CRF Analysis"
output: 
  html_document:
    toc: true
    toc_depth: 3
---

```{r setup, include=FALSE}
knitr::opts_chunk$set(echo = TRUE, warning = FALSE, message = FALSE)
library(ggplot2)
# 禁用字符串自动转成因子类型
options(stringsAsFactors = FALSE)
```

# 数据预处理

## 匹配规则

根据被试ID判断被试组（1-4循环）：

| 被试ID | 被试组 | match刺激组合 | match按键 |
|--------|--------|--------------|----------|
| 1,5,9,13 | 1 | square+stranger, circle+self | f |
| 2,6,10,14 | 2 | square+self, square+stranger | j |
| 3,7,11,15 | 3 | square+stranger, circle+self | j |
| 4,8,12,16 | 4 | square+self, square+stranger | f |

```{r preprocess, results='asis'}
# 原始CSV数据文件夹路径
INPUT_DIR <- "/Users/fanzhaoli/Desktop/Lab/DesignSpace_CP/3_Study3_Empirical/data/raw/emp_data"
# 预处理后输出CSV文件的路径
OUTPUT_FILE <- "/Users/fanzhaoli/Desktop/Lab/DesignSpace_CP/daily-try/0527/preprocessed_data.csv"

# 函数1：根据被试ID（subjectID）判断被试属于哪一组（1-4循环）
# 例如：subjectID=1 → 组1，subjectID=2 → 组2，...subjectID=5 → 组1，以此类推
get_subject_group <- function(subject_id) {
  mod <- subject_id %% 4           # 对4取模，得到0-3
  ifelse(mod == 0, 4, mod)         # 如果mod为0，则属于组4，否则就是mod本身
}

# 函数2：根据被试组号获取match对应的按键
# 被试组1和4按f，被试组2和3按j
get_match_key <- function(subject_group) {
  ifelse(subject_group %in% c(1, 4), "f", "j")
}

# 函数3：根据被试组号判断刺激是否为match
# 不同被试组对刺激（形状+标签）的定义不同：
#   - 组1和3：square+stranger 或 circle+self 才是match
#   - 组2和4：square+self 或 square+stranger 才是match
is_stim_match <- function(shape, label, subject_group) {
  if (subject_group %in% c(1, 3)) {
    # 被试组1,3: match = (正方形 + 陌生人) 或 (圆形 + 自我)
    (shape == "square" & label == "stranger") | (shape == "circle" & label == "self")
  } else {
    # 被试组2,4: match = (正方形 + 自我) 或 (正方形 + 陌生人)
    (shape == "square" & label == "self") | (shape == "square" & label == "stranger")
  }
}

# 从输入目录读取所有以 EXP_data_group 开头的CSV文件
csv_files <- list.files(INPUT_DIR, pattern = "^EXP_data_group.*\\.csv$", full.names = TRUE)
cat("找到", length(csv_files), "个数据文件\n")

# 创建一个空列表，用于存放每个文件处理后的结果（稍后统一合并）
all_data <- list()

# 循环处理每一个CSV文件
for (file_path in csv_files) {
  
  # 从文件名提取groupID（条件编号1-8）
  filename <- basename(file_path)                           # 只保留文件名，去掉路径
  group_match <- regmatches(filename, regexpr("group\\d+", filename))  # 匹配"group+数字"
  group_id <- as.integer(sub("group", "", group_match))    # 去掉"group"，只保留数字
  
  # 读取CSV文件为数据框
  raw_df <- read.csv(file_path, stringsAsFactors = FALSE)
  
  # 只保留正式实验（stage == "formal"）的数据，去掉练习阶段
  df <- raw_df[raw_df$stage == "formal", ]
  
  # 如果该文件没有正式实验数据，跳过
  if (nrow(df) == 0) next
  
  # 新增 groupID 列（条件编号）
  df$groupID <- group_id
  
  # 根据subjectID计算被试组号（1-4循环）
  df$subject_group <- get_subject_group(df$subjectID)
  
  # 根据被试组号和刺激信息，计算stim（match或mismatch）
  df$stim <- mapply(is_stim_match, df$Shape, df$Label, df$subject_group)
  df$stim <- ifelse(df$stim, "match", "mismatch")           # TRUE转"match"，FALSE转"mismatch"
  
  # 根据被试组号获取match对应按键，并判断被试实际按键是否为match
  df$match_key <- get_match_key(df$subject_group)           # 当前条件下match应按的键
  df$response <- ifelse(df$Response == df$match_key, "match", "mismatch")  # 实际按键是否为match
  
  # condition列等于groupID（条件编号）
  df$condition <- df$groupID
  
  # 选择我们关心的列，保存到结果列表中
  result_df <- df[, c("groupID", "subjectID", "Label", "stim", "response", "condition", 
                       "Shape", "RT", "CorrectKey", "Response", "subject_group", "match_key")]
  
  all_data[[length(all_data) + 1]] <- result_df
  cat("处理完成:", filename, "(", nrow(result_df), "条记录)\n")
}

# 将所有数据按行合并成一个大的数据框
final_df <- do.call(rbind, all_data)
rownames(final_df) <- NULL               # 清除行名（避免重复）

cat("\n总共处理", nrow(final_df), "条记录\n")

# 将合并后的数据保存为CSV文件
write.csv(final_df, OUTPUT_FILE, row.names = FALSE)
cat("预处理数据已保存到:", OUTPUT_FILE, "\n")

# 打印基本统计信息，方便检查数据是否正常
cat("\n=== 数据统计信息 ===\n")
cat("条件数量:", length(unique(final_df$condition)), "\n")
cat("被试数量:", length(unique(final_df$subjectID)), "\n")
cat("RT有效数据:", sum(!is.na(final_df$RT)), "\n")
cat("RT缺失数据:", sum(is.na(final_df$RT)), "\n")
cat("\n每个条件的数据量:\n")
print(table(final_df$condition))
```

## 加载预处理后的数据

```{r load-preprocessed}
# 读取刚才保存的预处理数据，准备进行CRF分析
preprocessed_file <- "/Users/fanzhaoli/Desktop/Lab/DesignSpace_CP/daily-try/0527/preprocessed_data.csv"
df <- read.csv(preprocessed_file, stringsAsFactors = FALSE)

# 打印基本统计信息，确认数据读入正确
cat("加载数据形状:", nrow(df), "行,", ncol(df), "列\n")
cat("Label分布:\n")
print(table(df$Label))
cat("condition分布:\n")
print(table(df$condition))
```

# CRF分析与绘图

## 计算CRF数据并绘制图表

CRF (Conditional Response Function) 的基本思路：
1. 把数据**按条件（condition）**和**按标签（self/stranger）**分开
2. 对每个子组按反应时间（RT）从快到慢排序
3. 将排序后的数据**平均分成10个分箱**（bin）
4. 计算每个分箱的平均RT和"选择match"的比例（p_match）
5. 以平均RT为X轴、p_match为Y轴，画出CRF曲线

```{r crf-all-in-one, fig.width=14, fig.height=8, dpi=300}
# ==============================================================
# 参数设置：分箱数
# ==============================================================
n_bins <- 10                                   # 将每个条件每个标签的数据平均分成10段
# 创建空列表存储每行CRF计算结果，row_idx是当前写入位置
all_rows <- list()
row_idx <- 1

#按条件遍历（Condition 1 ~ Condition 8）
for (cond_val in sort(unique(df$condition))) {
  
  # 当前条件的名称，例如 "Condition 1"
  cond_label <- paste0("Condition ", cond_val)
  cat("\n处理:", cond_label, "\n")
  
  # 筛选当前条件且RT有效的数据（RT != "NA"）
  cond_data <- df[df$condition == cond_val & df$RT != "NA", ]
  cond_data$RT <- as.numeric(cond_data$RT)        # 把RT转成数值类型
  cond_data <- cond_data[!is.na(cond_data$RT), ]  # 去掉转换后仍为NA的数据
  
  # 如果数据太少（不足10条），就跳过这个条件
  if (nrow(cond_data) < 10) {
    cat("  数据量不足:", nrow(cond_data), "\n")
    next
  }
  
  # 分别处理 self 和 stranger 两种标签
  for (lbl in c("self", "stranger")) {
    
    # 筛选当前标签的数据
    lbl_data <- cond_data[cond_data$Label == lbl, ]
    
    # 数据太少（不足5条）则跳过
    if (nrow(lbl_data) < 5) {
      cat("  ", lbl, ": 数据不足\n")
      next
    }
    
    # 按反应时间从小到大排序
    lbl_data <- lbl_data[order(lbl_data$RT), ]
    rt_vals <- lbl_data$RT
    
    # 用分位数生成分箱边界：把RT分成n_bins+1个等频段
    breaks <- quantile(rt_vals, probs = seq(0, 1, length.out = n_bins + 1), na.rm = TRUE)
    breaks <- unique(breaks)                     # 去掉重复的边界（避免因RT相同导致空箱）
    
    # 如果分箱不足3个，说明数据太集中，无法分析
    if (length(breaks) < 3) {
      cat("  ", lbl, ": 分箱不足\n")
      next
    }
    
    # 根据边界给每个数据点分配一个分箱编号
    lbl_data$rt_bin <- cut(lbl_data$RT, breaks = breaks, include.lowest = TRUE)
    
    # 按分箱编号把数据切成多个子集（每个子集是一个bin）
    bin_list <- split(lbl_data, lbl_data$rt_bin)
    
    # 计算每个分箱的统计量
    for (b in names(bin_list)) {
      bg <- bin_list[[b]]                          # 当前箱的数据
      n <- nrow(bg)                                 # 当前箱试验次数
      n_m <- sum(bg$response == "match")           # 当前箱中"match"反应的次数
      
      # 把计算结果打包成一行数据，加入列表
      all_rows[[row_idx]] <- data.frame(
        condition = cond_label,                     # 条件名称
        Label = lbl,                                 # 标签（self/stranger）
        n_trials = n,                                # 试验次数
        mean_rt = mean(bg$RT),                       # 平均反应时间
        n_match = n_m,                               # match反应次数
        p_match = n_m / n,                           # match反应比例（概率）
        stringsAsFactors = FALSE
      )
      row_idx <- row_idx + 1
    }
    
    cat("  ", lbl, ": 生成", length(bin_list), "个分箱\n")
  }
}

# 合并CRF数据并输出
crf_df <- do.call(rbind, all_rows)
rownames(crf_df) <- NULL

cat("\n总共生成", nrow(crf_df), "行CRF数据\n")
cat("CRF数据列名:", paste(names(crf_df), collapse=", "), "\n")
cat("CRF数据condition唯一值:", paste(unique(crf_df$condition), collapse=", "), "\n")
cat("CRF数据Label唯一值:", paste(unique(crf_df$Label), collapse=", "), "\n")

# 将CRF计算结果保存成CSV，供后续分析和绘图使用
write.csv(crf_df, "/Users/fanzhaoli/Desktop/Lab/DesignSpace_CP/daily-try/0527/8conditions_crf_all_data.csv", row.names = FALSE)

# 绘制 2x4 布局的CRF图：8个子图分别对应8个条件
# 每个子图中：红色=self，蓝色=stranger，横轴=平均RT，纵轴=p_match
color_map <- c("self" = "#E74C3C", "stranger" = "#3498DB")   # 红色表示self，蓝色表示stranger

fig1 <- ggplot(crf_df, aes(x = mean_rt, y = p_match, color = Label)) +
  geom_line(linewidth = 1) +                                # 画折线
  geom_point(size = 2.5, stroke = 0.5) +                    # 画数据点
  geom_hline(yintercept = 0.5, linetype = "dashed", alpha = 0.5, color = "gray50") +  # 0.5虚线（随机水平）
  facet_wrap(~condition, nrow = 2, ncol = 4, scales = "free_x") +   # 按条件分8张子图，x轴独立
  scale_color_manual(values = color_map) +                  # 使用自定义颜色
  labs(x = "Response Time (s)", y = "P(response=match)", color = "Label") +  # 坐标轴与图例标签
  ylim(c(-0.05, 1.05)) +                                    # 纵轴固定在0~1之间（概率）
  theme_bw() +                                              # 使用白底主题
  theme(panel.grid.minor = element_blank(),                 # 去掉次级网格
        strip.text = element_text(face = "bold", size = 11),# 子图标题加粗
        axis.title = element_text(size = 10),               # 坐标轴标题
        axis.text = element_text(size = 9),                  # 坐标轴刻度数字
        legend.position = "top")                            # 图例放顶部

print(fig1)
ggsave("/Users/fanzhaoli/Desktop/Lab/DesignSpace_CP/daily-try/0527/8conditions_crf_all_2x4.png", fig1, width = 14, height = 8, dpi = 300)
cat("CRF图已保存: 8conditions_crf_all_2x4.png\n")
```

## 绘制zbias/vbias对比合并图（4x2布局）

这张图用 4行 x 2列 的布局展示8个条件的CRF曲线，便于整体比较。

```{r plot-zbias-vbias, fig.width=10, fig.height=14, dpi=300}
# 从刚才保存的CSV文件中重新读取CRF数据（演示如何跨代码块复用数据）
crf_df2 <- read.csv("/Users/fanzhaoli/Desktop/Lab/DesignSpace_CP/daily-try/0527/8conditions_crf_all_data.csv", stringsAsFactors = FALSE)

cat("crf_df2行数:", nrow(crf_df2), "\n")
cat("crf_df2列名:", paste(names(crf_df2), collapse=", "), "\n")

# 定义颜色：self=红色，stranger=蓝色
color_map <- c("self" = "#E74C3C", "stranger" = "#3498DB")

# 绘制4行2列布局，与上面不同在于每行只放2个条件，且子图尺寸更大
fig2 <- ggplot(crf_df2, aes(x = mean_rt, y = p_match, color = Label)) +
  geom_line(linewidth = 1.2) +                              # 比上面的线稍粗一点
  geom_point(size = 2.5, stroke = 0.5) +
  geom_hline(yintercept = 0.5, linetype = "dashed", alpha = 0.5, color = "gray50") +
  facet_wrap(~condition, nrow = 4, ncol = 2, scales = "free_x") +   # 4行2列布局
  scale_color_manual(values = color_map) +
  labs(x = "Response Time (s)", y = "P(response=match)", color = "Label",
       title = "zbias vs vbias by Condition (self vs stranger)") +   # 加上大标题
  theme_bw() +
  theme(panel.grid.minor = element_blank(),
        strip.text = element_text(face = "bold", size = 10),
        axis.title = element_text(size = 9),
        axis.text = element_text(size = 8),
        legend.position = "top",
        plot.title = element_text(hjust = 0.5, size = 12, face = "bold"))

print(fig2)
ggsave("/Users/fanzhaoli/Desktop/Lab/DesignSpace_CP/daily-try/0527/zbias_vbias_comparison_no_baseline.png", 
       fig2, width = 10, height = 14, dpi = 300)
cat("zbias/vbias对比图已保存: zbias_vbias_comparison_no_baseline.png\n")
```